# 未申报政府补助发生的中介服务费怎么处理

提问人：生如夏花 A0 时间：2022-02-24 16:26:30
请教陈版主，通过中介机构申报政府补助，与中介机构签订的合同中约定，若政府补助申报成功，按取得政府补助金额的30%支付中介机构咨询费，支付的咨询费计入管理费用还是营业外支出，扣除非经常性损益的金额是否为政府补助金额与咨询费的差额？感谢您

回答人：chenyiwei
1 、咨询费应计入管理费用。
2 、咨询费是接受中介机构服务的对价，在计算非经常性损益时不应从政府补助中扣除。